【裁判字號】    97,訴,1398
【裁判日期】    971222
【裁判案由】    清償債務
【裁判全文】
臺灣士林地方法院民事判決              97年度訴字第1398號
原      告  台北富邦商業銀行股份有限公司
法定代理人  乙○○
訴訟代理人  丙○○
被      告  丁○○
                      號
            甲○○
                      號
上列當事人間清償債務事件，本院於97年12月1 日言詞辯論終結
，判決如下：
    主  文
被告丁○○應給付原告新臺幣拾肆萬肆仟貳佰陸拾伍元，及自
民國九十七年一月七日起至清償日止，按週年利率百分之六點六
計算之利息，並自民國九十七年二月八日起，至清償日止，其逾
期在六個月以內者，按上開利率百分之十，超過六個月者，按上
開利率百分之二十計算之違約金。
被告丁○○、甲○○應連帶給付原告新臺幣壹拾伍萬伍仟捌佰玖
拾玖元，及其中新臺幣壹拾肆萬柒仟佰陸拾元，自民國九十
七年八月四日起至清償日止，按週年利率百分之十九點六九計算
之利息。
被告丁○○、甲○○應連帶給付原告新臺幣伍萬肆仟貳佰壹拾玖
元，及其中新臺幣肆萬柒仟貳佰貳拾陸元，自民國九十七年六月
九日起至清償日止，按週年利率百分之十九點六九計算之利息。
訴訟費用新臺幣陸仟零陸拾元，其中仟柒佰伍拾元部分由被告
丁○○負擔，其餘部分由被告丁○○、甲○○連帶負擔。
    事實及理由
甲、程序方面
一、本件原告富邦商業銀行股份有限公司與台北銀行股份有限公
    司於民國94年1 月1 日合併，合併後存續法人為台北銀行股
    份有限公司，名稱變更為台北富邦商業銀行股份有限公司，
    並概括承受消滅法人之權利義務；又兩造貸款契約書第8條
    已約定：「立約人不履行本契約致涉訟時，合意以貴行總行
    所在地之法院或臺灣士林地方法院為第一審管轄法院，但不
    得排除消費者保護法第47條或民事訴訟法第436條之9小額訴
    訟管轄法院之適用。」，是本院應有管轄權，合先敘明。
二、本件被告未於言詞辯論期日到場，核無民事訴訟法第386 條
    各款所列情形，爰依原告之聲請，由其一造辯論而為判決。
乙、實體方面
一、本件原告起訴主張：
  (一)被告丁○○於93年4 月7 日向原告借款新臺幣（下同）66萬
    元，約定借款期間自93年4 月7 日起至100 年4 月7 日止，
    以一個月為一期，按期定額攤還本息，利息之計付，按年利
    率百分之6.6 計算，並約定如遲延還本或付息時，除仍依前
    開約定利率計付遲延利息外，本金自到期日起，利息自繳息
    日起，逾期在6 個月以內部分，按未還本金餘額照上述利率
    10％加付違約金，逾期超過6 個月部分，按上述利率20 ％
    計付違約金。另約定如遲延履行，即喪失期限利益，其全部
    債務應視為到期。詎上開借款被告自97年1 月7 日起即未依
    約清償，其債務視為全部到期，目前尚欠本金34萬4,265 元
    及按前開約定計算之利息、違約金未清償，爰依消費借貸契
    約關係請求被告給付前開欠款等語。
  (二)被告丁○○、甲○○為正附卡關係，依信用卡約定條款第3
    條之約定，應由被告互負連帶清償責任。被告丁○○於93年
    2 月17日與原告成立信用卡使用契約，依約被告領用系爭信
    用卡後（卡號0000-0000-0000-0000 ，同時申辦附卡卡號00
    0 0-0000-0000-0000予甲○○使用），即得於各特約商店記
    帳消費，依信用卡約定條款第14條之約定，應於當期繳款截
    止日前向原告全部清償或以循環信用方式繳付最低應繳金額
    ，逾期清償者，除喪失期限利益外，應另行給付原告按年息
    19.69 ％計算之利息（惟原告得視被告之信用狀況與金融往
    來情形訂定信用卡差別利率及期間，並逕以帳單通知調整被
    告所適用之利率。若被告於差別利率期間違反信用卡使用契
    約者，原告得逕行調整被告適用之利率為年息為19.69 ％）
    ，另按前述利息加計10％違約金，惟自95年2 月起則自繳款
    截止翌日起計收3 個月如約定條款所定數額之違約金。詎被
    告等人自95年1 月3 日起至96年7 月31日止，於特約商店內
    消費簽帳，至97年7 月18日止，尚有15萬5,899 元之消費帳
    款、費用及利息未付，爰依信用卡契約關係請求被告給付15
    萬5,899 元及其中14萬7,363 元部分按前開約定計算之利息
    等語。
  (三)被告丁○○、甲○○為正附卡關係，依信用卡約定條款第3
    條之約定，應由被告互負連帶清償責任。被告甲○○於91年
    1月24日與原告成立信用卡使用契約，依約被告領用系爭信
    用卡後（卡號0000-0000-0000-0000，遺失補發為0000-0000
    -0000-0000，同時申辦附卡卡號0000-0000-0000-0000，遺
    失補發為0000-0000-0000-0000予丁○○使用），即得於各
    特約商店記帳消費，依信用卡約定條款第14條之約定，應於
    當期繳款截止日前向原告全部清償或以循環信用方式繳付最
    低應繳金額，逾期清償者，除喪失期限利益外，應另行給付
    原告按年息19.69％計算之利息（惟原告得視被告之信用狀
    況與金融往來情形訂定信用卡差別利率及期間，並逕以帳單
    通知調整被告所適用之利率。若被告於差別利率期間違反信
    用卡使用契約者，原告得逕行調整被告適用之利率為年息為
    19.69％），另按前述利息加計10％違約金，惟自95年2月起
    則自繳款截止翌日起計收3個月如約定條款所定數額之違約
    金。詎被告等人自94年3月2日起至96年12月5日止，於特約
    商店內消費簽帳，至97年6月8日止，尚有5萬4,219元之消費
    帳款、費用及利息未付，爰依信用卡契約關係請求被告給付
    5萬4,219元及其中4萬7,226元部分按前開約定計算之利息等
    語。
    並聲明：(一)被告應給付原告34萬4,265 元，及自97年1 月7
    日起至清償日止，按週年利率百分之6 點6 計算之利息，並
    自97年2 月8 日起，其逾期在6 個月以內者，按上開利率百
    分之10，超過6 個月者，按上開利率百分之20計算之違約金
    。(二)被告應連帶給付原告15萬5,899 元，及其中14萬7,363
    元，自97年8 月4 日起至清償日止，按週年利率百分之19點
    69計算之利息。(三)被告應連帶給付原告5 萬4,219 元，及其
    中4 萬7,226 元，自97年6 月9 日起至清償日止，按週年利
    率百分之19點69計算之利息。
二、被告等經合法通知無正當理由未到庭，亦未提出書狀作何聲
    明及陳述。
三、原告主張之事實，業據其提出貸款契約書及約定書、台北富
    邦銀行放款帳卡、福華聯名卡申請書、泛亞家族EASY CARD
    申請書、信用卡約定條款、台北富邦商業銀行信用卡客戶滯
    納消費款2紙、滯納利息款明細資料2紙等影本為證，被告經
    合法通知無正當理由未到庭，亦未提出書狀作何聲明及陳述
    ，自堪信原告之主張為真實。
四、按借用人應於約定期限內，返還與借用物種類、品質、數量
    相同之物；遲延之債務，以支付金錢為標的者，債權人得請
    求依法定利率計算之遲延利息，但約定利率較高者，仍從其
    約定；又當事人得約定債務人不履行債務時，應支付違約金
    ，民法第478 條、第233 條第1 項、第250 條第1 項分別定
    有明文。從而，原告依據消費借貸及信用卡法律關係，請求
    (一)被告丁○○應給付原告34萬4,265元，及自97年1月7日起
    至清償日止，按週年利率百分之6點6計算之利息，並自97年
    2 月8 日起，至清償日止，其逾期在6 個月以內者，按上開
    利率百分之10，超過6 個月者，按上開利率百分之20計算之
    違約金。(二)被告丁○○、甲○○應連帶給付原告15萬5,899
    元，及其中14萬7,363 元，自97年8 月4 日起至清償日止，
    按週年利率百分之19點69計算之利息。(三)被告丁○○、甲○
    ○應連帶給付原告5 萬4,219 元，及其中4 萬7,226 元，自
    97年6 月9 日起至清償日止，按週年利率百分之19點69計算
    之利息，為有理由，應予准許。
五、本院依職權定本件訴訟費用額為6,060 元，其中3,750 元部
    分由被告丁○○負擔，其餘部分由被告丁○○、甲○○連帶
    負擔。
六、訴訟費用負擔之依據：民事訴訟法第78、第85條第1 項後段
    、第2項、第87條第1 項。
中    華    民    國    97    年    12    月    22    日
                  民事第一庭  法  官  劉逸成
以上正本係照原本作成。
如對本判決上訴須於判決送達後20日內向本院提出上訴狀
中    華    民    國    97    年    12    月    17    日
                            書記官  陳鳳嬌


司法院資訊處製作；財團法人民間司法改革基金會備份。
